臺灣板橋地方法院刑事判決　　　　　　　　　　　　九十二年度訴字第二三六五號
　　公　訴　人　臺灣板橋地方法院檢察署檢察官
　　被　　　告　甲○○
右列被告因違反毒品危害防制條例案件，經檢察官提起公訴（九十二年度毒偵字第二
四九一號）及移
），本院合議庭以裁定進行簡式審判程序，判決如左：
    主  文
甲○○連續施用第一級毒品，累犯，處有期徒刑捌月。又連續施用第二級毒品，累犯
，處有期徒刑伍月。應執行有期徒刑壹年。
    事  實
一、甲○○前因違反麻醉藥品管理條例案件，經本院於民國（下同）八十六年十月二
    十三日以八十六年度訴字第一八八六號判處有期徒刑四月確定，而於八十八年五
    月三十一日易科罰金執行完畢；復因施用毒品案件，經本院以八十八年度毒聲字
    第二五六○號裁定將其送往勒戒處所觀察、勒戒後，認有繼續施用毒品之傾向，
    再由本院以八十八年度毒聲字第七六二○號裁定令其入戒治處所施以強制戒治一
    年，嗣因無繼續戒治之必要，經本院以八十九年度毒聲字第二五八五號裁定停止
    戒治，所餘戒治期間付保護管束，惟因甲○○於保護管束期間內違反保護管束應
    遵守事項情節重大，乃再由本院以八十九年度毒聲字第五二四四號裁定撤銷停止
    戒治，令入戒治處所施以強制戒治，而於九十年十月二十一日強制戒治期滿，由
    臺灣板橋地方法院檢察署檢察官於九十年十一月二十六日以九十年度戒毒偵字第
    七一七號為不起訴處分確定。詎甲○○仍不知悔改，明知海洛因及安非他命分別
    為毒品危害防制條例第二條第二項第一款、第二款所規定之第一級毒品及第二級
    毒品，竟基於施用第一級毒品海洛因之概括犯意，自上開不起訴處分後五年內之
    九十一年七、八月間某日時起，至九十三年二月二十三、二十四日間某時止，在
    其位於臺北縣三重市○○街二十六號三樓住處，以將海洛因加水稀釋後置於針筒
    內，而以該針筒注射入體內之方式，連續多次施用第一級毒品海洛因，平均一天
    約施用二次；復基於施用第二級毒品安非他命之概括犯意，自九十二年五、六月
    間某日時起，至九十三年二月十九日某時止，在其上開臺北縣三重市○○街二十
    六號三樓住處，以將安非他命置於吸食器內加熱燒烤吸食其煙霧之方式，連續多
    次施用第二級毒品安非他命，平均每月約施用一至二次；嗣先於九十一年九月十
    四日晚間八時許，在臺北市○○街三十四號七樓之十四其男友王帝文（另案由臺
    灣臺北地方法院檢察署檢察官偵辦）之友人「阿權」住處為警查獲，並扣得非甲
    ○○所有之注射針筒六支（其中四支已使用過，另二支未使用）、摻食吸管二支
    等物（下稱第一次為警查獲）；復於九十二年七月二十五日凌晨一時三十分許，
    在臺北縣三重市○○路○段二八二號八樓「薇閣賓館」八一一室李溪圳（另案由
    臺灣板橋地方法院檢察署檢察官偵辦）之租處為警查獲，並扣得非被告所持有、
    使用之海洛因五包（淨重三‧八五公克）、海洛因殘渣袋五個、注射針筒六支、
    電子秤一台、安非他命吸食器一組、分裝杓五支、分裝袋三百三十五個等物（下
    稱第二次為警查獲）；再於九十三年二月二十六日晚間六時許，在臺北縣三重市
    ○○路○段三十號前為警查獲。
二、案經臺北縣政府警察局三重分局報請臺灣板橋地方法院檢察署檢察官偵查起訴，
    及臺北縣政府警察局板橋分局報請臺灣臺北地方法院檢察署檢察官移送併案審理
    。
    理  由
一、右揭事實，業據被告甲○○於本院審理時坦白承認；且被告於第二次為警查獲後
    所採集之尿液，經送請臺灣檢驗科技股份有限公司以酵素免疫分析法初步檢驗、
    氣象層析質譜儀法確認檢驗之檢驗結果，呈鴉片類及安非他命類陽性反應，有該
    公司出具之濫用藥物尿液檢驗報告一紙附卷可稽，足認被告前開自白，核與事實
    相符。又被告前因施用毒品案件，經本院以八十八年度毒聲字第二五六○號裁定
    將其送往勒戒處所觀察、勒戒後，認有繼續施用毒品之傾向，再由本院以八十八
    年度毒聲字第七六二○號裁定令其入戒治處所施以強制戒治一年，嗣因無繼續戒
    治之必要，經本院以八十九年度毒聲字第二五八五號裁定停止戒治，所餘戒治期
    間付保護管束，惟因被告於保護管束期間內違反保護管束應遵守事項情節重大，
    乃再由本院以八十九年度毒聲字第五二四四號裁定撤銷停止戒治，令入戒治處所
    施以強制戒治，而於九十年十月二十一日強制戒治期滿，由臺灣板橋地方法院檢
    察署檢察官於九十年十一月二十六日以九十年度戒毒偵字第七一七號為不起訴處
    分確定，此亦有該不起訴處分書、臺灣高等法院被告全國前案紀錄表等在卷可參
    ，故本件事證明確，被告施用毒品犯行，堪以認定。
二、按海洛因及安非他命分別為毒品危害防制條例第二條第二項第一款、第二款所規
    定之第一級毒品及第二級毒品，核被告施用海洛因之行為，係犯毒品危害防制條
    例第十條第一項之施用第一級毒品罪，其施用安非他命之行為，係犯毒品危害防
    制條例第十條第二項之施用第二級毒品罪；其施用前後持有第一級毒品海洛因、
    第二級毒品安非他命之低度行為，應為其施用之高度行為所吸收，均不另論罪。
    被告多次施用海洛因及多次施用安非他命之犯行，均係時間緊接，手法相同，所
    犯係構成要件相同之罪，顯係基於概括之犯意反覆為之，均為連續犯，應依刑法
    第五十六條規定以一罪論，並均加重其刑；公訴人雖僅就被告於第二次為警查獲
    採集尿液前二十六小時及九十六小時內，分別施用第一級毒品海洛因及第二級毒
    品安非他命之犯行提起公訴，惟被告其餘施用海洛因及安非他命之犯行，既與上
    開經起訴論罪之犯行間有連續犯之裁判上一罪關係，為起訴之效力所及，且被告
    於第一次為警查獲前施用海洛因之犯行部分，亦經臺灣臺北地方法院檢察署檢察
    官移送併案審理（九十三年度偵字第一○五五號），本院自得併予審理，附此敘
    明。被告所犯上開二罪，犯意各別，罪名互異，應予分論併罰。又被告有如事實
    欄所載之犯罪科刑及執行情形，有臺灣高等法院被告全國前案紀錄表在卷可按，
    其於受有期徒刑之執行完畢後，五年內再犯本件有期徒刑以上之罪，為累犯，應
    依法加重其刑，並遞加重之。爰審酌被告前已因施用毒品而受不起訴處分之寬典
    ，猶不能斷絕毒癮而一再施用，顯見其自制力薄弱，惟其施用毒品僅屬自殘行為
    ，對於他人之法益尚無直接之侵害，及其犯後坦承犯行，態度尚稱良好等一切情
    狀，量處如主文所示之刑，並定其應執行之刑。扣案被告第一次為警查獲時所扣
    得之注射針筒六支（其中四支已使用過，另二支未使用）、摻食吸管二支等物，
    均非被告所有，且與被告本件施用毒品犯行無關，此據被告供述明確，亦經該次
    併同為警查獲之被告男友王帝文於警詢中證述明確（見臺灣臺北地方法院檢察署
    九十三年度偵字第一○五五號偵查卷宗第十四頁之偵訊筆錄），而被告第二次為
    警查獲時所扣得之第一級毒品海洛因五包（淨重三‧八五公克），並非被告所持
    有，亦與被告本件施用毒品犯行無關，且該次扣得之海洛因殘渣袋五個、注射針
    筒六支、電子秤一台、安非他命吸食器一組、分裝杓五支、分裝袋三百三十五個
    等物，亦均非被告所持有或施用毒品所用之物，此據被告供述在卷，並經當次同
    案為警查獲之李溪圳於檢察官訊問時供述明確（見臺灣板橋地方法院檢察署九十
    二年度毒偵字第二四九一號偵查卷宗第二十頁反面之訊問筆錄），爰均不另宣告
    沒收或沒收銷燬，併予敘明。
據上論斷，應依刑事訴訟法第二百七十三條之一第一項、第二百九十九條第一項前段
，毒品危害防制條例第十條第一項、第二項，刑法第十一條前段、第五十六條、第四
十七條、第五十一條第五款，判決如主文。
本案經檢察官魏正杰到庭執行職務
中      華      民      國      九十三      年    四    月    十九      日
                                        臺灣板橋地方法院刑事第六庭
                                            審判長法  官  高玉舜
                                                  法  官  邱育佩
                                                  法  官  劉景宜
右正本證明與原本無異。
如不服本判決，應於判決送達後十日內，向本院提出上訴狀。
                                                  書記官  劉育君
中      華      民      國      九十三      年    四   月     二十     日
附錄本案論罪科刑法條全文：
毒品危害防制條例第十條：
施用第一級毒品者，處六月以上五年以下有期徒刑。
施用第二級毒品者，處三年以下有期徒刑。
